---
title: "Arbeidskrav5"
author: "Jacob Mollatt"
date: "11/21/2021"
output: html_document
---

```{r setup, include=FALSE}
knitr::opts_chunk$set(echo = TRUE)
```

```{r}
library(exscidata)
data("dxadata")
data("strengthvolume")

?dxadata
?strengthvolume
```

```{r}
library(tidyverse)

dat <- dxadata %>%
  select(participant:include, sex, lean.left_leg, lean.right_leg) %>%
  pivot_longer(names_to = "leg", 
               values_to = "lean.mass", 
               cols = lean.left_leg:lean.right_leg) %>%
  mutate(leg = if_else(leg == "lean.left_leg", "L", "R"), 
         sets = if_else(multiple == leg, "multiple", "single")) %>%
  filter(include == "incl") %>%
  select(participant, time, sex, include, sets, leg, lean.mass) %>%

  pivot_wider(names_from = time, 
              values_from = lean.mass) %>%
  mutate(lbm.change = post - pre,
         pre.mc = pre - mean(pre)) %>%
  
  print()

library(lmerTest); library(lme4)

m0 <- lm(lbm.change ~ pre + sex + sets, data = dat)
m1 <- lmerTest::lmer(post ~ pre + sex + sets + + (1|participant), data = dat)
m2 <- lme4::lmer(post ~ pre + sex + sets + + (1|participant), data = dat)


lmer(lbm.change ~ pre + sex + sets + (1|participant), data = dat)

summary(m0)
summary(m1)
summary(m2)

plot(m2)


confint(m2)

```
```{r}

strengthvolume %>%
  group_by(exercise) %>%
  mutate(scaled.load = load / max(load, na.rm = TRUE)) %>%
  group_by(participant, time, sex, sets) %>%
  summarise(combined.load = mean(scaled.load, na.rm = TRUE)) %>%
  ungroup() %>%
  print()

```

## Metode

41 deltakere ble rekruttert til studien, disse var ikke-røykende personer mellom 18 og 40 år. Personer med intoleranse for lokalbedøvelse eller nedsatt muskelsktyrke som følge av tidligere eller nåværende skader ble ekskludert. Videre ble personer med treningsfrekvens høyere enn 1 treningsøkt per uke siste 12 måneder, eller medikamentbruk som kan påvirke treningsadaptasjon også ekskludert fra å delta. 7 personer ble utelatt fra dataanalysen som følge av manglende gjennomføring av treningsprotokollen. Ved oppstart var det ingen forskjeller i  